臺灣高等法院刑事裁定
109年度抗字第1460號
抗  告  人
即  受刑人  陳聿翔



上列抗告人即受刑人因聲請撤銷緩刑案件，不服臺灣臺北地方法
院中華民國109年8月11日裁定（109年度撤緩字第131號），提起
抗告，本院裁定如下：
    主  文
抗告駁回。
    理  由
一、原裁定意旨略以：檢察官前就本件抗告人即受刑人陳聿翔聲
    請撤銷緩刑，經原審於民國109年6月24日以109年度撤緩字
    第131號裁定宣告撤銷，該裁定（下稱本件撤銷緩刑裁定）
    之正本除向抗告人之戶籍地送達外，亦依法向抗告人位於新
    北市○○區○○路00巷0號之居所（下稱「建國路之址」）送達
    ，而於109年7月3日由同居人即自稱抗告人女友者簽名簽收
    ，另向抗告人位於新北市○○區○○路000巷00號4樓之戶籍地（
    下稱戶籍址）送達之部分，則因無法送達於抗告人，復無法
    補充送達於有辨別事理能力之同居人或受僱人，而於109年7
    月6日寄存送達於新北市政府警察局新店分局江陵派出所。
    縱如抗告人於刑事抗告狀中所稱：其並未居住於建國路之址
    ，向抗告人戶籍址所為之寄存送達仍應於10日後即109年7月
    16日發生送達之效力，並應自該日起算5日之抗告期間，再
    加計2日之在途期間後，本件至遲應於109年7月23日（非例
    假日）提起抗告，然抗告人竟遲至109年8月6日始具狀提出
    抗告，是抗告人所提抗告顯已逾期，應予駁回等語。
二、抗告意旨略以：抗告人早已搬離「建國路之址」，是居住在
    戶籍址，且不認識所謂原裁定中之「劉心怡」，而抗告人於
    江陵派出所並未收受任何法院文件，難認本件撤銷緩刑裁定
    之送達合法，原裁定駁回抗告難屬有據，爰依法提起抗告等
    語。
三、按抗告期間，除有特別規定外，為5日，自送達裁定後起算
    ；原審法院認為抗告不合法律上之程式或法律上不應准許，
    或其抗告權已經喪失者，應以裁定駁回之，刑事訴訟法第40
    6條前段、第408條第1項前段分別定有明文。另按於應送達
    處所不獲會晤應受送達人時，亦無受領文書之同居人或受僱
    人時，得將文書寄存送達地之自治或警察機關並作送達通知
    書，黏貼於應受送達人之住居所、事務所或營業所門首，以
    為送達；寄存送達，自寄存之日起，經10日發生效力；刑事
    訴訟法第62條準用民事訴訟法第138條第1項、第2項規定至
    明。倘應送達被告之判決書經合法寄存送達，即應依上述規
    定起算上訴期間，除應受送達人如於寄存送達發生效力前領
    取寄存文書者，應以實際領取時為送達之時外，於寄存送達
    發生效力後，不論應受送達人何時領取或實際有無領取，於
    合法送達之效力均不生影響（最高法院109年度台抗字第698
    號裁定意旨參照），亦為抗告所準用。
四、經查：
　㈠本件撤銷緩刑裁定正本於109年7月6日送達抗告人戶籍址，因
    未會晤抗告人本人，復無法補充送達於有辨別事理能力之同
    居人或受僱人，而寄存於新北市政府警察局新店分局江陵派
    出所；另於109年7月3日送達抗告人居所「建國路之址」，
    經抗告人之女友簽收代轉（原簽名字跡難以確定，但由註記
    「女友代轉」一語可知，原裁定乃誤載為「劉心怡」）等情
    ，此有送達證書在卷可證（見原審法院109年度撤緩字第131
    號卷，下稱原審卷，第21、23頁）。則該裁定於送達「建國
    路之址」之109年7月3日即生合法送達效力，自翌日（4日）
    起算5日，並再依法院訴訟當事人在途期間標準之規定加計2
    日，此抗告期間之末日應為同年7月10日（非例假日）；縱
    如抗告人所稱「建國路之址」並未居住，而依戶籍址寄存送
    達之日起經10日，即109年7月16日生合法送達之效力，並於
    翌日即同年月17日起算抗告期間5日，加計在途期間2日，截
    至同年月23日（非例假日），其抗告期間業已屆滿，惟受刑
    人於109年8月6日始提出抗告狀，有刑事抗告狀上原審收狀
    章所載日期可稽，其抗告顯已逾期甚明，顯屬違背法律上之
    程式，且無法補正，依首開規定應予駁回，原裁定經核於法
    尚無違誤。
  ㈡抗告意旨雖執前詞置辯。然而：抗告人於109年6月17日前往
    臺灣臺北地方檢察署執行科報到時，抗告人接受詢問就其人
    別關於住址項目之陳述為「籍設新北市○○區○○路000巷00號4
    樓、新北市○○區○○路00巷0號（1樓），只有這2個地址，沒
    有其他地址」一語甚明，有該日執行筆錄存卷可考（見臺灣
    臺北地方檢察署109年度執聲字第1061號卷第15頁），而該
    日距原審於109年6月24日為本件撤銷緩刑裁定之時間甚近，
    則抗告人所稱未居住「建國路之址」一語，即有疑慮。且抗
    告人就本件撤銷緩刑裁定於109年8月6日提起抗告時，亦自
    陳「本案裁定送達建國路之址，簽收人為抗告人之友人」等
    語明確（見原審卷第30頁），顯見前述送達抗告人「建國路
    之址」之該裁定乃由抗告人女友簽收代轉之情，當屬無誤，
    不因原裁定誤載該友人姓名而受影響。準此，前揭代抗告人
    收受原審送達於該「建國路之址」相關文書之人，應為與抗
    告人共同居住於該址之同居人無訛，故前揭裁定之送達效力
    並無疑問。至於戶籍址之寄存送達，依上開說明，不論抗告
    人何時領取或實際有無領取，於合法送達之效力均不生影響
    。從而，本件抗告確實已逾抗告期間而不合法律上之程式，
    抗告意旨猶執前詞質疑原審裁定送達效力云云，顯不可採，
    本件抗告顯無理由，應予駁回。
五、據上論斷，依刑事訴訟法第412條，裁定如主文。 
中　　華　　民　　國　　109 　年　　9 　　月　　9 　　日
                  刑事第十一庭審判長法　官  周煙平
                                    法　官  吳炳桂
                                    法　官  陳俞伶
以上正本證明與原本無異。
不得再抗告。
                                    書記官  朱家麒
中　　華　　民　　國　　109 　年　　9 　　月　　11　　日